臺灣新竹地方法院刑事裁定
111年度聲字第373號
聲  請  人  臺灣新竹地方檢察署檢察官
受  刑  人  廖良騰



上列聲請人因受刑人數罪併罰有二裁判以上，聲請定其應執行之
刑（111年度執聲字第236號），本院裁定如下：
    主  文
廖良騰所犯如附表所示各罪所處之刑，應執行有期徒刑伍年。
    理  由
一、聲請意旨略以：上列受刑人廖良騰因犯竊盜等案件，先後經
    判決確定如附表(聲請書附表業經本院更正，詳如本件附表
    所示)，應依刑法第53條及第51條第5款，定其應執行之刑，
    爰依刑事訴訟法第477條第1項聲請裁定等語。
二、經查，本件受刑人廖良騰前犯如附表所示之罪，均已分別確
    定在案等情，有臺灣桃園地方法院108年度審訴字第2432號
    刑事判決書、本院109年度訴字第91號刑事宣示判決筆錄、
    臺灣桃園地方法院109年度壢簡字第474號刑事簡易判決書、
    109年度壢簡字第1583號刑事簡易判決書、臺灣高等法院110
    年度上易字第245號刑事判決書、本院109年度易字第710號
    刑事判決書及臺灣高等法院被告前案紀錄表各1份附卷可按
    。其中附表編號2至3部分，業經本院以109年度訴字第91號
    刑事判決定應執行有期徒刑1年9月確定，亦有臺灣高等法院
    被告前案紀錄表附卷可佐。雖附表編號1、2、3、6、7與附
    表編號4、5、8所示之罪分別為不得易科罰金之罪與得易科
    罰金之罪，依修正後刑法第50條第1項但書第1款規定，原不
    得就附表編號1、2、3、6、7與附表編號4、5、8所示之罪刑
    定應執行刑，須經受刑人請求檢察官聲請，始得依刑法第51
    條第5款之規定定其應執行之刑。
　　嗣經臺灣新竹地方檢察署檢察官詢問受刑人之意願，受刑人
    表明願請求檢察官向法院聲請定應執行刑，有臺灣新竹地方
    檢察署受刑人定執行刑或易科罰金意願回覆表1份在卷可稽
    。茲檢察官依受刑人之請求聲請定其應執行之刑，合於刑法
    第50條第2項之規定，本院審核認聲請為正當，應定其應執
    行之刑，並衡酌受刑人所犯之罪之類型、可非難程度、各罪
    之行為時間、犯罪情節、態樣，所反映之受刑人之人格特性
    、對受刑人施以矯正之必要性、犯罪預防等情狀等情，為整
    體非難之評價，定其應執行刑如主文所示。
三、據上論斷，應依刑事訴訟法第477條第1項，刑法第50條第2
    項、第53條、第51條第5款，裁定如主文。　　　
中　　華　　民　　國　　111 　年　　4 　　月　　 27 　日
                  刑事第八庭法　官　林哲瑜
以上正本證明與原本無異。　　　　　　　　　
如不服本裁定應於送達後5日內向本院提出抗告狀。
中　　華　　民　　國　　111 　年　　5 　　月　　2 　　日
                            書記官 胡家寧

附表：
編號  1 2 3 罪名  毒品危害防制條例 施用第一級毒品 毒品危害防制條例 施用第一級毒品 毒品危害防制條例 施用第一級毒品 宣告刑  有期徒刑11月 有期徒刑1年 有期徒刑1年    編號2、3應執行有期徒刑1年9月  犯罪日期  108年7月12日某時許 108年9月4日中午12時許 108年10月8日上午8時許 偵查(自訴)機關年度及案號  臺灣桃園地方檢察署108年度毒偵字第3992號 臺灣新竹地方檢察署108年度毒偵字第 2239、2245號 臺灣新竹地方檢察署108年度毒偵字第 2239、2245號 最後 事實審 法院 臺灣桃園地方法院 臺灣新竹地方法院 臺灣新竹地方法院  案號 108年度審訴字第2432號 109年度訴字第91號 109年度訴字第91號  判決日期 109年1月31日 109年4月15日 109年4月15日 確定 判決 法院 臺灣桃園地方法院 臺灣新竹地方法院 臺灣新竹地方法院  案號 108年度審訴字第2432號 109年度訴字第91號 109年度訴字第91號  確定日期 109年3月4日 109年4月15日 109年4月15日 備註  臺灣桃園地方檢察署109年度執字第4887號（臺灣新竹地方檢察署109年度執助字第336號） 臺灣新竹地方檢察署109年度執字第2244號 臺灣新竹地方檢察署109年度執字第2244號 

編號  4 5 6 罪名  竊盜 贓物 竊盜 宣告刑  有期徒刑5月 有期徒刑6月 有期徒刑7月 犯罪日期  108年10月1日凌晨2時10分許 108年9月14日下午4時28分至同年月17日下午5時20分之間某時許 108年9月5日下午4時56分許前之某時至同日下午4時56分許 偵查(自訴)機關年度及案號  臺灣桃園地方檢察署109年度偵字第3921號 臺灣桃園地方檢察署109年度偵字第15673號 臺灣新竹地方檢察署109年度偵字第2336號 最後 事實審 法院 臺灣桃園地方法院 臺灣桃園地方法院 臺灣高等法院  案號 109年度壢簡字第474號 109年度壢簡字第1583號 110年度上易字第245號  判決日期 109年5月27日 109年7月14日 110年4月29日 確定 判決 法院 臺灣桃園地方法院 臺灣桃園地方法院 臺灣高等法院  案號 109年度壢簡字第474號 109年度壢簡字第1583號 110年度上易字第245號  確定日期 109年7月1日 109年8月26日 110年4月29日 備註  臺灣桃園地方檢察署109年度執字第11309號(臺灣新竹地方檢察署109年度執助字第698號) 臺灣桃園地方檢察署109年度執字第17047號(臺灣新竹地方檢察署109年度執助字第1069號) 臺灣新竹地方檢察署110年度執字第2352號 

編號  7 8 罪名  竊盜 竊盜 宣告刑  有期徒刑8月 有期徒刑5月 犯罪日期  108年8月27日上午4時 14分許 108年7月29日凌晨0時許 偵查(自訴)機關年度及案號  臺灣新竹地方檢察署108年度偵字第12964號、109年度偵字第902號 臺灣新竹地方檢察署108年度偵字第12964號、109年度偵字第902號 最後 事實審 法院 臺灣新竹地方法院 臺灣新竹地方法院  案號 109年度易字第710號 109年度易字第710號  判決日期 110年3月18日 110年3月18日 確定 判決 法院 臺灣新竹地方法院 臺灣新竹地方法院  案號 109年度易字第710號 109年度易字第710號  確定日期 110年5月3日 110年5月3日 備註  臺灣新竹地方檢察署110年度執字第2358號 臺灣新竹地方檢察署110年度執字第2359號